# 请教陈老师，关于市政投资项目的账务处理

提问人：胡小莫 时间：2022-12-16 05:42:28
国有企业地铁公司对已完成的基础建设进行大规模更新改造。更新改造所需项目资金均由市财政局资金进行解决。 2014 年、 2015 年、 2017 年各项目陆续列入市政府投资计划项目，财政局下达政府投资项目投资预算支出指标文件中列示政府预算支出经济分类科目为对企业资本性支出经费。项目建设完成后，相关资产归地铁公司所拥有。地铁公司实收资本已全部到位。
请教陈老师：
1 、地铁公司收到市政府投资项目资金时应如何入账？①收到资金时在专项应付款核算，购置资产时借在建工程，工程完工结转固定资产，同时将专项应付款结转至资本公积进行核算？②还是应作为政府补助，在收到资金时在递延收益进行核算，购置资产时借在建工程，工程完工结转固定资产，同时递延收益依据固定资产折旧年限进行摊销？
2 、市政项目完工验收后，其中大额项目需财政局对工程决算、工程结算进行审核。工程已完工达到预计可使用状态时，依据验收时间已结转固定资产。但工程完工验收距工程决算、工程结算间隔时间较长，且存在工程结算审减情况。
结转资本公积时间或递延收益开始摊销时间，应为验收合格即可？还是需财政局完成工程决算、工程结算审核后进行账务处理？
3 、企业目前对市政项目结转的固定资产未计提折旧，市政项目固定资产不计提折旧是否正确？

回答人：chenyiwei
1 、由于地铁公司本身也是市政府所属企业，难以区分政府补助和政府资本性投入。基于谨慎考虑，建议采用“收到资金时在专项应付款核算，购置资产时借在建工程，工程完工结转固定资产，同时将专项应付款结转至资本公积进行核算”的处理。
2 、结转资本公积的时间为为验收合格即可（此时已达到预定可使用状态）。
3 、根据《企业会计准则第 4 号——固定资产》第十四条规定，这不属于可不计提折旧的固定资产范围。因此需计提折旧。
如果这是与地铁运营服务完全无关的纯公益性资产，就不应作为本企业资产入账，而应在完工时将相关代建成本与政府拨款对冲。当然这就是另外一个问题了。